臺灣桃園地方法院刑事判決
110年度審易字第1386號
公  訴  人  臺灣桃園地方檢察署檢察官 
被      告  王睿均



上列被告因竊盜案件，經檢察官提起公訴（110年度偵字第21956
號），被告於本院準備程序中就被訴事實為有罪之陳述，經告知
簡式審判程序之旨，並聽取當事人之意見後，當庭裁定改依簡式
審判程序審理，判決如下：
　　主  文
王睿均犯攜帶兇器竊盜罪，處有期徒刑柒月。未扣案如附表所示
之物均沒收，於全部或一部不能沒收或不宜執行沒收時，均追徵
其價額。
    事  實
一、王睿均於民國110年1月25日凌晨0時許，騎乘腳踏車行經桃
    園市○鎮區○○○街00號旁產業道路時，見曾祥圳所有之車牌號
    碼000-0000號自用小客車停放在該處無人看管，即意圖為自
    己不法之所有，基於竊盜之犯意，以所攜帶之客觀上足以威
    脅人生命、身體、安全，可當兇器使用之一字螺絲起子（未
    扣案）擊破上開車輛車窗，竊取車內如附表所示之財物得手
    後隨即騎乘腳踏車離去。
二、案經曾祥圳訴由桃園市政府警察局平鎮分局報告臺灣桃園地
    方檢察署檢察官偵查起訴。
    理  由
一、被告王睿均所犯各罪，均為死刑、無期徒刑、最輕本刑3年
    以上有期徒刑或高等法院管轄第一審案件以外之罪，而被告
    於本院程序中，就被訴事實均為有罪之陳述，經本院告知簡
    式審判程序意旨，並聽取公訴人、被告之意見後，依刑事訴
    訟法第273條之1第1項之規定裁定由受命法官獨任進行簡式
    審判程序。
二、上揭事實，業據被告於警詢、本院準備程序及審理時均坦承
    不諱（見偵字卷第11-14頁、本院審易字卷第39-42頁、第43
    -46頁），核與證人即告訴人曾祥圳、證人劉光澄於警詢中
    之證述相符（見偵字卷第19-22頁、第25-26頁），復有桃園
    市政府106年6月7日府經登字第1069006083號函暨商業登記
    資料、內政部警政署刑事警察局110年2月22日刑紋字第1100
    015440號鑑定書暨指紋卡片、桃園市政府警察局平鎮分局刑
    案現場勘察報告暨現場勘察採證紀錄表、現場勘察照片（見
    偵字卷第29-31頁、第33-39頁、第41-51頁）等附卷可稽，
    是認被告上開任意性自白，核與事實相符，足堪採信。本件
    事證明確，被告上揭攜帶兇器竊盜犯行，已堪認定，應予依
    法論科。
三、論罪科刑：
（一）核被告所為，係犯刑法第321條第1項第3款之攜帶兇器竊
      盜罪。
（二）被告前於105年間，因違反藥事法案件，經本院以106年度
      審簡字第14號判決判處有期徒刑4月確定，於106年12月3
      日縮刑期滿執行完畢，此有臺灣高等法院被告前案紀錄表
      1份存卷可查，是其於受有期徒刑之執行完畢後，5年以內
      故意再犯本件有期徒刑以上之罪，為累犯，惟依司法院釋
      字第775號解釋意旨，為避免發生罪刑不相當之情形，法
      院應就個案裁量是否加重最低本刑，茲審酌被告前揭所犯
      違反藥事法案件，與被告本案所犯竊盜罪案件間，並無證
      據可認被告對刑罰反應力薄弱之情形，依司法院大法官會
      議釋字第775號解釋意旨，無依刑法第47條第1項加重其刑
      之必要，併此說明。
（三）爰以行為人之責任為基礎，審酌被告因一時貪念，竟竊取
      他人財物據為己有，恣意侵害他人財產權，使他人受有損
      害，其行為對社會經濟秩序及他人財產安全之危害尚非輕
      微，益徵被告法治觀念淡薄，惟念及被告犯後尚知坦認犯
      行，態度非劣，兼衡其犯罪之動機、目的、手段、情節、
      所竊得之財物價值及對告訴人所造成之法益損害大小及其
      於本院審理中所述之家庭生活與經濟狀況等一切情狀（見
      本院審易字卷第46頁），量處如主文所示之刑，以示懲儆
      。
四、沒收：　　
（一）按犯罪所得，屬於犯罪行為人者，沒收之；於全部或一部
      不能沒收或不宜執行沒收時，追徵其價額，刑法第38條之
      1第1項前段、第3項定有明文。經查，本案被告竊得如附
      表所示之物，均為被告本案竊盜犯行之犯罪所得，均應依
      刑法第38條之1第1項前段宣告沒收，然因上開財物未據扣
      案，爰依刑法第38條之1第3項規定，於全部或一部不能沒
      收或不宜執行沒收時，均追徵其價額。
（二）被告用以犯本案竊盜犯行所持用之未扣案一字螺絲起子1
      支，查無證據足認現尚存在，且欠缺刑法上之重要性，爰
      依刑法第38條之2第2項規定，不予宣告沒收。
據上論斷，應依刑事訴訟法第273條之1第1項、第299條第1項前
段，判決如主文。
本案經檢察官王柏淨提起公訴，檢察官賴瀅羽到庭執行職務。
中　　華　　民　　國　　111 　年　　4 　　月　　22　　日
                  刑事審查庭  法  官  陳俐文
以上正本證明與原本無異。
如不服本判決應於收受判決後20日內向本院提出上訴書狀，並應
敘述具體理由。其未敘述上訴理由者，應於上訴期間屆滿後20日
內向本院補提理由書(均須按他造當事人之人數附繕本)「切勿逕
送上級法院」。 
　　　　　　　　　　　　　　　書記官　陳俐蓉　　　　　　
中　　華　　民　　國　　111 　年　　4 　　月　　22　　日
附表：
編號 物品 數量 1 花生糖 80包 2 行車紀錄器 1臺 3 汽車導航 1臺 4 車內無線電 1臺  
中華民國刑法第321條
犯前條第1項、第2項之罪而有下列情形之一者，處6月以上5年以
下有期徒刑，得併科50萬元以下罰金：
一、侵入住宅或有人居住之建築物、船艦或隱匿其內而犯之。
二、毀越門窗、牆垣或其他安全設備而犯之。
三、攜帶兇器而犯之。
四、結夥三人以上而犯之。
五、乘火災、水災或其他災害之際而犯之。
六、在車站、港埠、航空站或其他供水、陸、空公眾運輸之舟、
    車、航空機內而犯之。
前項之未遂犯罰之。